【裁判字號】    95,訴,1718
【裁判日期】    950920
【裁判案由】    給付違約金等
【裁判全文】
臺灣臺中地方法院民事判決  95年度訴字第1718號
原      告  己○○
訴訟代理人  陳昭全    律師
複代理人    丙○○
被      告  丁○○
訴訟代理人  許家瑜    律師
複代理人    許漢鄰    律師
被      告  信義房屋仲介股份有限公司
法定代理人  甲○○
訴訟代理人  郭賢傳    律師
當事人間給付違約金等事件，本院於95年9月6日言詞辯論終結，
判決如下：
    主    文
原告之訴及假執行之聲請均駁回。
訴訟費用由原告負擔。
    事實及理由
一、原告起訴主張：
  (一)被告信義房屋仲介股份有限公司（以下簡稱信義房屋）中科
    店之員工訴外人戊○○，為了鼓吹原告購買被告丁○○委託
    該公司所銷售、坐落台中縣沙鹿鎮○○○路346號之房地（
    下稱系爭房屋），乃於民國（下同）94年10月14日親至中壢
    拜訪訴外人簡璟川（原告購買系爭房屋之合夥人），雙方會
    談間，訴外人戊○○並提出租金試算表，聲稱系爭房屋附有
    1年租約保障，每年將有新台幣（下同）3,340,000元之收益
    ，並再三向訴外人簡璟川保證，被告信義房屋有配合之銀行
    ，可以提供9成以上之貸款數額。經訴外人簡璟川核算後，
    因認依此條件，系爭房屋屬可投資之標的，乃同意以40,000
    ,000 元出價購買。惟訴外人戊○○要求訴外人簡璟川提高
    價格，訴外人簡璟川未同意，訴外人戊○○見狀，乃要求簡
    璟川將仲介費由房地成交總價額之1%提高至3%，訴外人簡璟
    川同意訴外人戊○○之條件，並交付100,000元，且當場與
    訴外人戊○○簽訂買賣斡旋金契約（以下簡稱斡旋金契約）
    ，並於斡旋金契約第1條中明訂「屋主須提供簡璟川1年之租
    約，如無法提供本契約失效。」等語。翌日即94年10月15日
    下午，訴外人戊○○電洽訴外人簡璟川稱賣方已同意依40,0
    00,000元之價格成交，並與訴外人簡璟川約定於94年10月17
    日前往台中市○○路141號被告信義房屋中科店與被告丁○○洽談簽約事宜。94年10月17日簽約當日，訴外人簡璟川曾
    要求將「賣方須提供買方1年租約」及「貸款額度可達買賣
    價金9成」等條件，列於不動產買賣合約書之備註欄位，惟
    訴外人戊○○以斡旋金契約亦是正式合約之一部份且不動產
    買賣合約書所附之標的物現況說明書已註明租期至民國95年
    9月30日止，故不用再併列及不方便將貸款額度訂於不動產
    買賣合約書為由，告知原告及訴外人簡璟川無庸列入，被告
    丁○○亦附和表示會再與原告共同前往洽訂1年之租約事宜
    ，故原告與訴外人簡璟川乃未再堅持，當日即以原告名義與
    被告丁○○簽立不動產買賣合約書（以下簡稱買賣合約書）
    。詎原告與被告丁○○簽訂買賣合約書後，被告丁○○未依
    約提供1年有效之租約，且被告信義房屋亦未能提供額度為
    買賣價金9成之貸款供原告使用，致原告深覺受騙，乃於95
    年1月9日以存證信函催告被告丁○○應儘速依約提供1年有
    效之租約，否則即依法解除契約並請求損害賠償，惟被告丁○○仍置之不理，原告遂於95年3月10日再以存證信函解除
    買賣契約。
  (二)原告已於94年10月17日簽約日交付定金及簽約用印款合計共
    1,500,000元予被告丁○○，被告丁○○既因未能依約履行
    ，經原告催告後仍未履行，業經原告解除買賣契約，原告自
    得依買賣合約書第9條之約定，請求被告丁○○給付1,500,0
    00元之違約金作為賠償。
  (三)原告已給付被告信義房屋1,200,000元服務費，依原告與被
    告信義房屋所訂之斡旋金契約第1條約定：「屋主須提供簡
    璟川1年之租約，無法提供本契約失效」及被告信義房屋人
    員訴外人戊○○口頭承諾保證提供9成以上之貸款額度之約
    定，被告信義房屋無法依約提供額度為買賣價金9成之貸款
    供原告使用，且屋主即被告丁○○亦未能提供1年之租約，
    則被告信義房屋顯已違反兩造斡旋金契約之約定而有債務不
    履行之情事。依原告與被告信義房屋所訂之斡旋金契約第1
    條約定，系爭斡旋金契約自屬無效，且原告與被告丁○○間
    就系爭房屋所為之買賣亦無成交，故被告信義房屋無權收取
    服務費，原告已給付被告信義房屋之服務費，原告自得依民
    法第179條不當得利之法律關係、債務不履行之法律關係及
    民法第227條之規定，請求被告信義房屋返還所受利益及賠
    償損害。並聲明求為判決：被告丁○○應給付原告1,500,00
    0元及自起訴狀繕本送達翌日起至清償日止，依年息5%計算
    之利息；被告信義房屋應給付原告1,200,00 0元及自起訴狀
    繕本送達翌日起至清償日止，依年息5%計算之利息；原告願
    供擔保，聲請宣告假執行。
二、被告丁○○辯稱：
  (一)原告主張本件買賣契系有「賣方須提供1年租約之條件」並
    以斡旋金契約及標的物現況說明書為證。惟斡旋金契約之當
    事人為訴外人簡璟川與被告信義房屋，被告丁○○不受該約
    定之拘束。而標的物現況說明書係被告丁○○於94年9月5日
    委託被告信義房屋仲介買賣時，與「買賣仲介專任委託書」
    一併填具，當時尚未提示標的物之租賃契約予被告信義房屋
    ，僅表示租期大約能爭取到1年左右，如買賣價金之總額能
    以49,800,000元成交，被告丁○○才願於訂立買賣契約時保
    證承諾之。但交涉結果，買方即原告表示只願以40,000,000
    元承買，故被告丁○○才向被告信義房屋表示如以該價格買
    賣，被告即不保證能爭取到訴外人台灣康寧顯示玻璃股份有
    公司（以下簡稱康寧公司）95年2月15日至95年8月14日之租
    約。兩造於94年10月17日簽約時，被告丁○○有攜帶與康
    寧公司間之房屋租賃契約，明確告知與康寧公司現存租賃契
    約之期限係至95年2月14日屆滿，並交由原告與訴外人簡璟
    川審視及討論，經原告充分知悉理解後，原告仍同意買受，
    才於買賣合約書其他約定事項第6點約定：「本物件現為出
    租，買方同意繼受原租賃關係至租期屆滿，因租金已一次付
    清，雙方合意以交屋日作為押金及未到期租金之分算點，續
    約問題由買方交屋後自行處理之。」等語，若有原告主張之
    「1年租約」之條件，依訴外人康寧公司租賃契約之訂約日
    期為「94年8月15日至95年2月14日止」，是再訂約應自「95
    年2月15日起至95年8月14日止」，其日期顯然與標的物現況
    說明書所述之「95年9月30日」不同，原告卻未於討論訂立
    買賣契約時有所質疑及爭執，反而同意以「繼受原租賃關係
    至租期屆滿」、「續約問題由買方交屋後自行處理之」為條
    件，並以「手寫」之方式「明定」於其他約定事項以示慎重
    ，顯為「當事人互相表示意思一致者，無論其為明示或默示
    ，契約即為成立」之情形。於買賣磋商過程中，雙方均可能
    為「要約」之行為，惟「要約」經拒絕者，即失其拘束力，
    此時應以最後雙方均同意之「要約」及「承諾」為契約成立
    之依據。
  (二)關於貸款額度原告與被告信房屋之間是否有何承諾並非被告
    丁○○所得過問，依買賣合約書第4條第4項、第5條之約定
    ，應於地政機關產權移轉登記完竣後3個日工作日內，由原
    告申貸之金融機構貸款核撥轉帳清償買賣標的物原貸款餘額
    ，完成抵押權塗銷後，被告丁○○並同時辦理交屋手續，故
    原告有向銀行辦理貸款給付被告丁○○之義務，且原告若無
    法向銀行取得貸款，仍應自行設法給付買賣價金，否則即為
    違約。本件買賣契約所應納之稅單於94年11月24日即順利下
    ，方惟原告基貸款未能順利通過等因素2藉詞拖延拒絕完稅
    ，被告丁○○無奈只好於94年12月28日以存證信函催告原告
    應於函到3日內繳交完稅款並配合辦理買賣合約約定之各項
    義務，因原告仍置之不理，又無正當理由一再遲延給付尾款
    ，已逾契約所約定之期限，則本件買賣契約之不履行，顯係
    可歸責於原告之事由，依買賣合約書第9條第2項之違約處罰
    ，被告丁○○才分別於95年1月25日及同年3月10日以存證信
    函向原告為解除買賣契約並依約沒收原告已繳價金之意思表
    示，是原告提起本訴實無理由。並聲明求為判決：駁回原告
    之訴；如受不利判決願供擔保聲請免為假執行。
三、被告信義房屋則以：
  (一)被告信義房屋固與訴外人簡璟川訂立斡旋金契約，並約定「
    屋主須提供簡璟川1年之租約，無法提供本契約無效」等語
    ，惟此係於買方不瞭解租賃條件之情況下，片面之盤算。94
    年10月17日買賣雙方就系爭房屋訂立買賣合約書時，出賣人
    即被告丁○○提出系爭房屋租賃期間之完全資料予買方閱覽
    ，經買方充分理解、知悉，自此，買方已瞭解系爭房屋租賃
    期限至95年2月，雙方並將賣方提出之租賃契約書與買賣合
    約書裝訂成冊，且系爭買賣合約書第16條其他約定事項第6
    點以手寫明確記載「本物件現為出租，買方同意繼受原租賃
    關係至租期屆滿，因租金已一次付清，雙方合意以交屋日作
    為押金及未到期租金之分算點，續約問題由買方交屋後自行
    處理之。」等語。顯然該租賃契約書有關租賃期限係買方最
    後之意思，前之口頭及斡旋金契約第1條之約定之意思已為
    變更，否則原告不會與被告丁○○訂立買賣合約書。被告信
    義房屋於94年10月16日訂斡旋金契約時，並未自原告收取任
    何服務費，在94年10月17日原告與被告丁○○訂立系爭買賣
    合約書之日，被告信義房屋才自原告收取服務費，且被告信
    義房屋收取服務費係以原告與被告丁○○就系爭房屋簽訂不
    動產買賣契約為事實基礎，非以訂立系爭斡旋金契約為事實
    基礎，訂立斡旋金契約之買方為訴外人簡璟川，而與被告丁○○訂立買賣合約書之買方已變更為原告，支付服務費之人
    亦為原告，顯然原告係依訂立系爭買賣合約書作為其支付服
    務費之條件，原告既因被告信義房屋之仲介而與被告丁○○
    就系爭房屋完成買賣契約之簽訂，被告信義房屋自有權受領
    服務費，並無不當得利之情形。
  (二)被告信義房屋無無向原告表示可以提供向銀行貸款9成以上
    ，原告於95年7月31日庭訊時表示暫不主張此一理由，嗣後
    又行主張，顯然意圖延滯訴訟且影響被告信義房屋防禦，被
    告信義房屋不同意。至於原告兩項主張一為貸款9成，一為
    租約1年，均屬原告片面之詞，並非事實，應以訂約時買賣
    契約所記載條件為主，本件買賣三方當事人之真意完全由買
    賣合約書呈現，並無原告主張之條件。並聲明求為判決：駁
    回原告之訴；如受不利判決願供擔保聲請免為假執行。
四、原告起訴主張被告信義房屋中科店之員工訴外人戊○○仲介
    原告購買被告丁○○委託被告信義房屋銷售之系爭房屋，由
    訴外人簡璟川與被告信義房屋訂有系爭斡旋金，第1條約定
    「屋主須提供簡璟川1年之租約，如無法提供本契約失效。
    」等語，嗣於94年10月17日由原告與被告黃簽訂系爭買賣
    合約書，並已交付被告丁○○定金及簽約用印款合計1,500,
    000元及給付被告信義房屋按買賣總價40,000,000元之3%計
    算之服務費1,200,000元等事實，已據原告提出斡旋金契約
    、買賣合約書、服務費確認單為證，且為被告所不爭執，堪
    信屬實。
五、原告主張與被告丁○○所定買賣契約有約定被告丁○○應提
    供系爭房屋1年有效之租約，惟被告丁○○未依約履行，經
    原告催告後仍未履行，原告已解除買賣契約並依系爭買賣合
    約書第9條約定請求被告丁○○給付違約金1,500,000元及依
    原告與被告信義房屋所訂斡旋金契約第1條約定，屋主無法
    提供1年租，斡旋金契約失效，又被告信義房屋承諾提供9成
    以上之貸款額度而無法提供，原告依不當得利、債務不履行
    及不完全給付之法律關係請求被告信義房屋返還所受領之服
    務費1,200,000元等語。則均為被告所否認，並以前詞置辯
    。是以本件兩造主張之爭執點應在於：原告與被告丁○○間
    就系爭房屋訂立之買賣契約，是否約定被告丁○○負有提供
    系爭房屋1年租約之義務？被告丁○○未提供系爭房屋1年租
    約，是否為債務不履行，經原告催告而不履行時，原告得否
    依系爭合約書第9條之約定解除買賣契約，並請求被告丁○○給付違約金？被告信義房屋與原告間之居間契約是否約定
    被告信義房屋應提供原告9成以上之貸款額度？系爭房屋之
    賣方即被告丁○○未能提供1年租約，被告信義房屋與原告
    間之居間契約是否失效？被告信義房屋受領原告給付之服務
    費是否為不當得利？茲分敘如下：
  (一)原告主張與被告丁○○間所訂買賣契約約定被告被告丁○○
    應提供系爭房屋1年租約之情，固據其提出斡旋金契約及標
    的物現況說明書為證，惟被告丁○○否認有此約定，經查：
  1.按當事人互相表示意思一致者，無論其為明示或默示，契約
    即為成立；契約之要約人，因要約而受拘束；要約經拒絕者
    ，失其拘束力；將要約擴張、限制或為其他變更而承諾者，
    視為拒絕原要約而為新要約。民法第153條第1項、第154條
    第1項前段、第155條、第160條第2項分別定有明文。於實際
    契約締結之過程，往往由當事人相互提出要約、拒絕他方之
    要約、提出新要約等程序交錯進行，最終而達到意思表示一
    致，即其意思表示及要約、承諾之進行，係一動態變化之過
    程，其意思表示之內容隨當事人之互動而不同，故探索當事
    人最終締結契約之具體內容時，亦應隨此動態變化之過程以
    確認當事人所為意思表示之真意。
  2.按標的物現況說明書則為被告丁○○委託被告信義房屋仲介
    買賣時，所書立交付予被告信義房屋之文件，僅能證明被告
    丁○○委託被告信義房屋仲介買賣時，對買方所提出之要約
    內容；而系爭斡旋金契約之訂立之當事人為訴外人簡璟川與
    被告信義房屋，被告丁○○非該斡旋金契約之締約當事人，
    本不受其約定之拘束，且系爭斡旋金契約之法律性質乃訴外
    人簡璟川委託被告信義房屋以該契約所定之條件及金額，向
    系爭房屋之賣方即被告丁○○提出購買之要約，該斡旋金契
    約亦僅能證明於買賣雙方訂約前，買方曾經由訴外人簡璟川
    委託被告信義房屋向賣方提出之要約內容。即被告丁○○於
    委託被告信義房屋仲介買賣時，所提出之要約內容如兩造均
    不爭執之買賣仲介專任委託書及標的物現況說明書所示，即
    以系爭房屋委託銷售價額為49,800,000元、租期至95年9月
    30日止，訴外人簡璟川經被告信義房屋中科店員工戊○○媒
    介此締約機會時，並未立時承諾被告丁○○提出要約之內容
    ，並另提出如斡旋金契約所示之條件，依前揭法條之規定，
    自應解為就系爭房屋之買賣已為拒絕被告丁○○之要約，並
    另為要約如斡旋金契約內容所示。嗣被告丁○○與原告就系
    爭房屋固為訂立買賣契約，然其買賣契約所定各項權利、義
    務之內容，依前述係一動態變化之過程，自應以其最終締結
    買賣契約時之當事人合意為依據，尚非得以兩造於訂約前所
    為各項要約之內容即逕作為本件買賣契約之內容。
  3.原告與被告丁○○實際訂約之情形，依訂約時在場之證人簡
    璟川、劉桂玲、戊○○、乙○○等人分別證述在卷，證人簡
    璟川證稱：「…簽約前，並未與被告丁○○碰面。簽約當天
    有與被告丁○○碰面。簽約當天，被告丁○○有提供出租給
    訴外人康寧公司22間之租約及另出租給學生25間之租約。學
    生部分我方無意見。出租給康寧公司部分，我有質疑為何租
    期只有半年，當時被告丁○○表示簽約後天十月十九日請我
    南下台中與被告及康寧公司一起訂一年份之租約。…」、證
    人劉桂玲證稱：「…訂約當天，我有陪同簡先生一起，黃先
    生及信義房屋均有確認租約雖然只有半年，但是在契約附件
    之標的物現況書有記載租約是到九月，被告丁○○有表示過
    兩天要帶證人簡璟川去康寧公司換約，換約實際內容我不太
    清楚。」、證人戊○○證稱：「…系爭房屋賣方委託被告銷
    售時，有向被告表示可以提供一年的租約，我方將訊息告訴
    簡先生，所以才在斡旋金契約上訂立未能提供一年租約時，
    斡旋金失效。訂斡旋金契約後翌日我去找被告丁○○，告知
    被告丁○○買方出價4000萬元，黃先生有拿康寧公司租約給
    我看，告訴我說如果4980萬元出售的話，他會去幫我們爭取
    ，如果是4000萬元成交，他無法保證說後半年還會再續約，
    黃先生並表示簽約時他會向買方解釋租約問題，所以我在簽
    約前沒有再針對租期問題通知簡璟川，只通知他們到台中來
    簽約。簽約當天，黃先生有跟簡先生解釋與康寧公司租約內
    容，黃先生有當場跟簡先生表示與康寧公司租約是半年，如
    果不滿意，可以不要購買，黃先生並且說可以帶簡先生去康
    寧公司承辦系爭租賃關係的人員認識，並未提到帶簡先生去
    康寧公司更新租約。溝通結果，簡先生還是願意購買。…」
    、證人乙○○證稱：「我是在簽約當天才參與。簽約當天，
    黃先生有帶租約正本，並主動提供給原告和證人簡璟川看，
    並說明租期及租約細節。黃先生有提告目前租約是半年，不
    勉強原告一定要簽訂買賣契約，原告與證人簡璟川討論後，
    有向被告黃先生詢問與康寧續約之細節問題，如租金可否調
    整，原告與證人討論後表示願意購買，雙方才簽訂買賣契約
    。黃先生提到過幾天他要跟康寧公司人員吃飯，簡先生可以
    一起過去，介紹雙方認識，我並沒有聽到黃先生向簡先生說
    要帶他去康寧公司重新訂約。…」等語（詳見本院95年8月
    14日言詞辯論筆錄）。四位證人均一致證稱：訂約當日被告
    丁○○有提供與訴外人康寧公司及出租與學生等之租賃契約
    予原告及證人簡璟川看，且原告及證人簡璟川均知悉與康寧
    公司間之租賃期限半年等情，另卷附原告提出之被告丁○○
    與訴外人康寧公司間之租賃契約所示，約定其租賃期限自94
    年8月15日起至95年2月14日止，至出租予學生等人之情形，
    依原告提出之住宿人員資料所示，或未記載租期，或記載租
    期至94年12月、95年1、2、3、6月間不等，即原告及證人簡
    璟川於訂約當日，已自出賣人即被告丁○○獲悉系爭房屋之
    實際出租狀況，且與標的物現況說明書上記載之情形明顯有
    別，即原告方面原由證人簡璟川代為提出如斡旋金契約所載
    內容之要約，其中有關「屋主須提供1年租約」部分，嗣於
    系爭買賣合約書訂立當日，業經賣方即被告丁○○拒絕，且
    被告丁○○復再為一新要約，即以系爭房屋現時出租狀況出
    賣，被告丁○○並提供租賃契約予原告及證人簡璟川閱覽，
    原告既於訂約前已知悉系爭房屋之現時出租情形仍予同意買
    受並與被告丁○○訂立系爭買賣合約書，自應認為係就被告
    丁○○訂約當日提出之新要約予以承諾，並因意思表示合致
    成立買賣契約。
  4.證人簡璟川、劉桂玲固均證稱：被告丁○○表示過2天帶證
    人簡璟川去訴外人康寧公司換約等語，惟依系爭買賣合約書
    第16條其他約定事項第6點，以手寫方式記載：「本物件現
    為出租，買方同意繼受原租賃關係至租期屆滿，因租金已一
    次付清，雙方合意以交屋日作為押金及未到期租金之分算點
    ，續約問題由買方交屋後自行處理之。」等語，顯見原告與
    被告丁○○訂立買賣契約時，就系爭房屋租賃契約之繼受問
    題，雙方已合意由原告繼受租賃契約，且續約問題由買方即
    原告自行處理，是證人簡璟川．劉桂玲所證上情，不過為被
    告丁○○願意協助原告處理續約事宜之表示，自難以被告丁○○有此表示即與系爭買賣合約書第16條第6點之記載為相
    反之認定，而認為被告丁○○仍負有提供1年租約之義務。
  5.綜上所述，原告與被告丁○○所訂立之系爭買賣合約書，既
    已明白約定由原告繼受租賃契約並自行處理續約問題，原告
    復未能舉證證明與被告丁○○仍有屋主須提供1年租約之約
    定，則原告以被告丁○○未依約履行提供1年租約，為債務
    不履行，原告於催告被告丁○○仍未履行時，得解除契約並
    請求被告丁○○給付違約金1,500,000元，即無理由。
  (二)原告主張被告信義房屋受領原告給付之服務費為不當得利，
    且被告信義房屋未依約履行提供9成以上之貸款額度，應賠
    償原告之損害云云，亦為被告信義房屋所否認，查：
  1.原告給付被告信義房屋服務費之法律關係，係基於與被告信
    義房屋間所成立之居間契約，按稱居間者，謂當事人約定，
    一方為他方報告訂約之機會或為訂約之媒介，他方給付報酬
    之契約，民法第565條定有明文。於系爭買賣契約訂立前，
    訴外人簡璟川與被告信義房屋所訂之斡金契約固有「屋主須
    提供簡璟川1年之租約，無法提供本契約無效」
    之約定，惟該斡旋金契約係由訴外人簡璟川與被告信義房屋
    所訂立，且有關服務費之約定為房屋成交總價額1%，有斡旋
    金契約在卷可憑。而
    本件最終係由原告與被告丁○○訂立買賣契約，即經被告信
    義房屋報告媒介而訂約之當事人為原告，尚非訴外人簡璟川
    ，且依證人簡璟川證稱：「（被告信義房屋訴訟代理人問：
    證人給付信義房屋仲介費是在簽訂斡旋金契約時或簽訂買賣
    契約之後？）簽斡旋金契約時，只支付斡旋金10萬元，若買
    賣成立則充作買賣訂金。簽立斡旋金契約時，戊○○就有表
    示要求原告給付仲介費用3%。簽訂買賣契約當天，被告信義
    房屋要求原告開立仲介費用的支票支付仲介費用。」、「（
    被告信義房屋訴訟代理人問：因此支付仲介費用是在原告已
    經看到被告丁○○提供與康寧公司的租賃契約後才支付？）
    是。」等語，即原告於知悉理解系爭房屋出租現況後，仍同
    意買受並與被告丁○○簽訂買賣契約，亦於此認知基礎下，
    同意支付被告信義房屋按成交價3%計算之服務費1,200,000
    元，則原告依與被告信義房屋間之居間契約，經由被告信義
    房屋之仲介而與被告丁○○就系爭房屋完成買賣契約之簽訂
    ，被告信義房屋受領原告給付之服務費，自有其合法權源，
    並無不當得利之情形。
  2.至於原告主張被告信義房屋曾承諾提供9成以上之貸款云云
    ，為被告信義房屋所否認，原告就此事實，固舉證人簡璟川
    及劉桂玲為證，惟證人簡璟川實係原告購買系爭房地之合夥
    人，與原告之利害關係一致，已難期其證言無偏頗原告之情
    形，而證人劉桂玲所為證述內容則與證人戊○○、乙○○之
    證述內容不合，則本件證人間就被告信義房屋是否承諾提供
    9成以上貸款乙事，既互為相反之證述內容，則證人所為之
    此部分之證詞，均難遽以採納。按當事人主張有利於己之事
    實，就其事實有舉證之責任，民事訴訟法第277條前段定有
    明文，原告就其主張此有利於己之事實，除證人簡璟川、劉
    桂玲外，既未能再舉證證明屬實，即應受不利之認定。是以
    ，原告主張被告負有提供9成以上貸款之義務，未予提供為
    債務不履行及不完全給付，自難採納。
  (三)從而，原告依系爭買賣合約書第9條之約定，請求被告丁○○給付違約金1,500,000元及依民法不當得利、債務不履行
    、不完全給付之法律關係，請求被告信義房屋返還受領之服
    務費及賠償原告1,200,000元，均屬無據，不應准許。原告
    之訴既經駁回，其假執行之聲請亦失依據，應併予駁回。
六、訴訟費用負擔之依據：民事訴訟法第78條。
中    華    民    國    95    年    9     月    20    日
                  民事第三庭  法  官  陳文爵
正本係照原本作成。
如對本判決上訴，須於判決送達後20日內向本院提出上訴狀。
中    華    民    國    95    年    9     月    21    日
                              書記官  童貴三


司法院資訊處製作；財團法人民間司法改革基金會備份。
